【裁判字號】    99,審易,264
【裁判日期】    990326
【裁判案由】    竊盜
【裁判全文】
臺灣桃園地方法院刑事判決             99年度審易字第264號
公  訴  人  臺灣桃園地方法院檢察署檢察官
被      告  乙○○
上列被告因竊盜案件，經檢察官提起公訴（98年度偵字第20800
、23794 、24386 號），被告於本院準備程序進行中，就被訴事
實為有罪之陳述，經本院告知簡式審判程序意旨，並聽取公訴人
及被告之意見後，本院裁定改依簡式審判程序審理，茲判決如下
：
    主  文
乙○○共同攜帶兇器竊盜，累犯，處有期徒刑拾月，扣案之老虎
鉗、破壞剪各壹支、刮刀、起子各貳支均沒收；又攜帶兇器竊盜
，累犯，處有期徒刑拾月，扣案之刮刀、刮皮刀、美工刀、鑿刀
各貳支、破壞剪、起子、固定夾各壹支及固定連桿壹組均沒收；
應執行有期徒刑壹年陸月，扣案之刮刀肆支、起子支、破壞剪
、刮皮刀、美工刀、鑿刀各貳支、老虎鉗、固定夾各壹支及固定
連桿壹組均沒收。
    事實及理由
一、犯罪事實：緣乙○○前於民國96年間因施用毒品案件，經本
    院以96年度壢簡字第579 號判決判處有期徒刑4 月確定；復
    於96年間因竊盜案件，經本院以96年度易字第397 號判決判
    處有期徒刑8 月確定；又於96年間因施用毒品案件，經本院
    以96年度壢簡字第871 號判決判處有期徒刑4 月確定；上開
    三罪嗣經本院以96年度聲減字第4470號裁定各減其刑二分之
    一，合併定應執行有期徒刑7 月確定；再於96年間因施用毒
    品案件，經本院以96年度壢簡字第1497號判決判處有期徒刑
    5 月確定，與上開有期徒刑7 月接續執行，於98年1 月4 日
    執行完畢（於本案構成累犯）。詎其仍不知悔改，而有下列
    犯行：
  (一)與丙○○共同基於意圖為自己不法所有之犯意，持其等所有
    、客觀上對人之生命、身體安全構成威脅而具危險性，足供
    兇器使用之老虎鉗、破壞剪各1 支，刮刀、起子各2 支等工
    具（均為金屬材質），於98年9 月8 日23時許，由丙○○駕
    駛牌照號碼L6－7078號之自小客車搭載乙○○共同前往國道
    1 號高速公路北向56.6公里之桃園中壢路段處，沿路竊得榮
    電股份有限公司（下稱榮電公司）所有裝設於高速公路行車
    號誌之電纜線（長約250 公尺【起訴書誤載為60平方公尺】
    ，重200 公斤），嗣於98年9 月9 日凌晨3 時許為警當場查
    獲，並扣得上開工具及電纜線1 捆而悉上情。
  (二)乙○○另基於意圖為自己不法所有之犯意，復於98年10月13
    日凌晨3 時許及同年10月14日凌晨2 時10分許，駕駛牌照號
    碼0151－HC號之自小客車，並持其所有、客觀上足供兇器使
    用之刮刀、刮皮刀、美工刀、鑿刀各2 支、破壞剪、起子、
    固定夾各1 支及固定連桿1 組等工具（均為金屬材質），於
    國道1 號高速公路北向52、53公里之桃園蘆竹路段處，沿路
    竊得榮電公司所有裝設於高速公路行車號誌之電纜線（分別
    竊得2 捆【長、重不詳】、1 捆【長約375 公尺，重50公斤
    ，起訴書誤載為378 平方公尺】），嗣於98年10月14日凌晨
    2 時20分許為警當場查獲，並扣得上開工具及電纜線1 捆而
    悉上情。
二、證據名稱：
  (一)犯罪事實(一)之部分：
  1.被告乙○○於警詢、偵訊、本院準備程序及審理中之自白。
  2.同案被告丙○○於警詢、偵訊時之證述、證人即被害人之代
    表人丁○○於警詢、偵訊及本院準備程序中之證述、證人即
    被害人之代表人甲○○於本院準備程序中之證述。
  3.贓物認領保管單、現場照片16張、扣案之老虎鉗、破壞剪各
    1 支、刮刀、起子各2 支及電纜線1 捆。
  4.臺灣高等法院被告前案紀錄表1 份。
  (二)犯罪事實(二)之部分：
  1.被告乙○○於警詢、偵訊、本院準備程序及審理中之自白。
  2.證人即被害人之代表人丁○○於警詢、偵訊及本院準備程序
    中之證述、證人即被害人之代表人甲○○於警詢及本院準備
    程序中之證述。
  3.贓物認領保管單、現場照片6 張、98年10月13日凌晨2 時54
    分、6 時28分、6 時40分之現場監視器翻拍照片8 張及扣案
    之刮刀、刮皮刀、美工刀、鑿刀各2 支、破壞剪、起子、固
    定夾各1 支、固定連桿1 組及電纜線1 捆。
  4.臺灣高等法院被告前案紀錄表1 份。
三、附記事項：
  (一)犯罪事實(一)部分所扣案之上開工具，均為被告與同案被告共
    同所有，且均為供本案犯罪所用之物，業據被告陳述明確，
    有被告之本院準備程序及審理筆錄各1 份在卷可稽，爰均依
    刑法第38條第1 項第2 款宣告沒收之。
  (二)犯罪事實(二)部分所扣案之上開工具，均為被告所有，且均為
    供本案犯罪所用之物，業據被告陳述明確，有被告之本院審
    理筆錄1 份在卷可憑，爰均依刑法第38條第1 項第2 款宣告
    沒收之。
四、應適用之法條：刑事訴訟法第299 條第1 項前段、第273 條
    之1 第1 項、第310 條之2 、第454 條第1 項，刑法第28條
    、第321 條第1 項第3 款、第47條第1 項、第51條第5 款、
    第38條第1 項第2 款，判決如主文。
五、如不服本判決，得自收受送達之翌日起10日內向本院提出上
    訴狀（應附繕本），其未敘述上訴理由者，應於上訴期間屆
    滿後20日內補提理由書狀於本院，上訴於臺灣高等法院。
本案經檢察官丁俊成到庭執行職務。
中    華    民    國    99    年     3    月    26    日
                    刑事庭  法  官  林靜梅
以上正本證明與原本無異。
如不服本判決應於收受判決後10日內向本院提出上訴書狀，並應
敘述具體理由。其未敘述上訴理由者，應於上訴期間屆滿後20日
內向本院補提理由書( 均須按他造當事人之人數附繕本) 「切勿
逕送上級法院」。
                            書記官  郭怡君
中    華    民    國    99    年     3    月    26    日
附錄本件論罪科刑法條：
中華民國刑法第321 條
（加重竊盜罪）
犯竊盜罪而有左列情形之一者，處6 月以上、5 年以下有期徒刑
：
一、於夜間侵入住宅或有人居住之建築物、船艦或隱匿其內而犯
    之者。
二、毀越門扇、牆垣或其他安全設備而犯之者。
三、攜帶兇器而犯之者。
四、結夥三人以上而犯之者。
五、乘火災、水災或其他災害之際而犯之者。
六、在車站或埠頭而犯之者。
前項之未遂犯罰之。

司法院資訊處製作；財團法人民間司法改革基金會備份。
